臺灣桃園地方法院刑事判決　　　　　　　100年度易字第767號
公　訴　人　臺灣桃園地方法院檢察署檢察官
被　　　告　呂宣龍
　　　　　　許家泰
上列被告因竊盜案件，經檢察官提起公訴（100年度偵字第10156
11924、15449、16276、16490號），茲判決如下：
    主  文
呂宣龍犯如附表所示之罪，各處如附表科刑欄所示之刑，應執行
有期徒刑貳年肆月，如易科罰金，以新臺幣壹仟元折算壹日。
許家泰竊盜，處有期徒刑參月，如易科罰金，以新臺幣壹仟元折
算壹日。
    事  實
一、呂宣龍素行不良，最近一次甫因公共危險案件，於民國98年
    12月3 日經本院以98年度桃交簡字第2631號判決判處有期徒
    刑3 月確定，於99年5 月3 日縮刑期滿執行完畢，詎猶不知
    悔改。
  (一)、呂宣龍基於意圖為自己不法所有之竊盜犯意，於100 年 2
      月7 日凌晨3 時至4 時許，在桃園縣大溪鎮○○○路「大
      溪寶帝社區」前，以自備之鑰匙1 支竊取陳慶和所有之車
      號1500-ZA 號自用小客車離去。
  (二)、呂宣龍與許家泰共同基於意圖為自己不法所有之竊盜之犯
      意聯絡，於100 年2 月18日晚間10時許，在桃園縣八德市
      ○○路42巷1 號前，見莊雅文所有，由吳清潔所使用車號
      ICI- 555號重型機車之鑰匙未拔下，由呂宣龍下手竊取後
      ，由許家泰騎乘該機車搭載呂宣龍離去。
  (三)、呂宣龍基於意圖為自己不法所有之竊盜犯意，於100 年 2
      月20日下午5 時30分許，在桃園縣大溪鎮○○○路8 號前
      ，以自備之鑰匙1 支竊取高青山所有之車號PK2-496 號重
      型機車後離去。
  (四)、呂宣龍基於意圖為自己不法所有之竊盜犯意，於100 年 2
      月22日晚間11時30分許，在桃園縣大溪鎮瑞興國宅6 號前
      ，以自備之鑰匙竊取林姝鳳所有之車號SFN-628 號輕型機
      車後離去。
  (五)、呂宣龍基於意圖為自己不法所有之竊盜犯意，於100 年 6
      月9 日下午6 時許，在林冠宇位於桃園縣八德市○○路 ○
      段1193巷1 弄14號，徒手竊林冠宇之大門鑰匙1 支後離去
      。
  (六)、呂宣龍基於意圖為自己不法所有之竊盜犯意，於100 年 6
      月12日上午11時許，再至林冠宇前揭住處，持前開所竊得
      之住宅鑰匙1 支，開啟該處大門後入內徒手竊林冠宇所有
      之筆記型電腦1 臺、項鍊1 條、戒指1 枚後離去。
  (七)、呂宣龍基於意圖為自己不法所有之竊盜犯意，於100 年 6
      月13日下午1 時25分許（起訴書誤載為45分），再至林冠
      宇前揭住處，持前開所竊得之住宅大門鑰匙1 支，開啟該
      處大門後入內徒手竊取林冠宇所有之筆記型電腦之充電器
      1 個、手錶2 支、零錢59元後離去。嗣於同日經林冠宇報
      警後，經警於同日下午1 時45分許，在該處當場逮捕，並
      扣得前開林冠宇所有之筆記型電腦之充電器1 個、手錶2
      支、零錢59元及住處鑰匙1 支等物。
二、案經桃園縣政府警察局八德分局及大溪分局報告臺灣桃園地
    方法院檢察署檢察官偵查起訴。
    理  由
一、上揭犯罪事實，業據被告呂宣龍與許家泰於本院審理時均坦
    承不諱：
    (一)就事實欄一、(一)部分：證人陳慶和於警詢中就遭竊情節證
      述綦詳（見100 年度偵字第15449 號卷第13至17頁），並
      有卷附內政部警政署刑事警察局100 年3 月10日刑紋字第
      1000030169號鑑定書、桃園縣政府警察局大溪分局刑案現
      場勘查報告及現場照片10張附卷可佐（見同偵卷第18至24
      頁）。
    (二)就事實欄一、(二)部分：證人吳清潔於警詢中就遭竊（見10
      0 年度偵字第11924 號卷第24至26頁）、證人徐照坤於警
      詢中就目擊許家泰與呂宣龍共同騎乘失竊機車（見同偵卷
      第27至29頁）等情節證述綦詳，並有卷附桃園縣政府警察
      局大溪分局搜索扣押筆錄、扣押物品目錄表、桃園縣政府
      警察局車輛尋獲電腦輸入單、桃園縣政府警察局大溪分局
      圳頂派出所贓物認領保管單、車輛詳細資料報表各1 紙（
      見同偵卷第30至32頁、第34至37頁）及失竊機車之機車鑰
      匙1 支扣案可證。
    (三)就事實欄一、(三)部分：證人高清山於警詢中就遭竊情節證
      述綦詳（見100 年度偵字第16490 號卷第20至21頁），並
      有卷附桃園縣政府警察局大溪分局中新派出所贓物認領保
      管單、桃園縣政府警察局車輛尋獲電腦輸入單各1 紙及失
      竊車輛照片2 張（見同偵卷第22至24頁）附卷可佐。
    (四)就事實欄一、(四)部分：證人林姝鳳於警詢中就遭竊情節證
      述綦詳（見100 年度偵字第19156 號卷第16至18頁），並
      有卷附桃園縣政府警察局大溪分局中新派出所贓物認領保
      管單、桃園縣政府警察局車輛尋獲電腦輸入單各1 紙（見
      同偵卷第19至20頁）附卷可佐。
    (五)就事實欄一、(五)至(七)部分：證人林冠宇於警詢中就遭竊情
      節證述綦詳（見100 年度偵字第16276 號卷第15至16頁）
      ，並有卷附桃園縣政府警察局八德分局搜索扣押筆錄、扣
      押物品目錄表、扣押物品收據、照片8 張、桃園縣政府警
      察局八德分局八德派出所贓物認領保管單各1 紙（見同偵
      卷第17至25頁）附卷可佐。
    足見上揭事實，除被告呂宣龍、許家泰二人不利於己自白外
    ，並有上述補強證據足佐，堪認被告二人之自白與事實相符
    ，並得作為論科論罪科刑之依據。是本件事證明確，被告二
    人之犯行均堪予認定，均應依法論科。
三、核被告呂宣龍就上開事實欄一、(一)至(七)及許家泰就犯罪事實
    欄一、(二)所為，均係犯刑法第320 條第1 項之竊盜罪。又被
    告呂宣龍與許家泰二人間，就犯罪事實一、(二)部分，因有犯
    意聯絡行為分擔，為共同正犯。另被告呂宣龍有上開事實欄
    所載之前科紀錄及執行情形，有臺灣高等法院被告前案紀錄
    表1 份附卷可稽，其於受有期徒刑之執行完畢後5 年以內故
    意再犯本件上開犯罪事實欄一、(一)至(七)所示之有期徒刑以上
    之罪，均為累犯，均應依刑法第47條第1 項規定加重其刑。
    被告呂宣龍所犯七次犯行，行為互殊，犯意各別，應予以分
    論併罰。爰審酌被告呂宣龍有多次前科紀錄，仍不知悔改，
    又再為本件7 次犯行，破壞社會秩序及他人財產安全，所生
    危害、惡性非輕，而許家泰於成年後尚無遭起訴判刑之情形
    ，兼衡被告二人之品行、生活狀況、智識程度、犯罪之動機
    、目的、手段、被害人所受損害之程度，及二人到案後亦坦
    承犯行，尚有悔意等一切情狀，分別量處如附表科刑欄所示
    之刑，並定應執行之刑，以示懲儆。
    至公訴人併請對呂宣龍宣告強制工作乙節，惟按保安處分係
    針對受處分人將來之危險性所為之處置，以達教化、治療之
    目的，為刑罰之補充制度。我國現行刑法採刑罰與保安處分
    雙軌制，係在維持行為責任之刑罰原則下，為協助行為人再
    社會化之功能，以及改善行為人潛在之危險性格，期能達成
    根治犯罪原因、預防犯罪之特別目的。是保安處分中之強制
    工作，旨在對嚴重職業性犯罪及欠缺正確工作觀念或無正常
    工作因而習慣犯罪者，強制其從事勞動，學習一技之長及正
    確之謀生觀念，使其日後重返社會，能適應社會生活。刑法
    第90條第1 項規定：「有犯罪之習慣或以犯罪為常業或因遊
    蕩或懶惰成習而犯罪者，得於刑之執行完畢或赦免後，令入
    勞動場所，強制工作」，即係本於保安處分應受比例原則之
    規範，使保安處分之宣告，與行為人所為行為之嚴重性、行
    為人所表現之危險性及對於行為人未來行為之期待性相當之
    意旨而制定，而由法院視行為人之危險性格，決定應否令入
    勞動處所強制工作，以達預防之目的。所謂「有犯罪之習慣
    」係指對於犯罪以為日常之惰性行為，乃一種犯罪之習性，
    至所犯之罪名為何，是否同一，則非所問，最高法院94年度
    台上字第6611號著有判決可資參照。本件被告呂宣龍固有前
    科紀錄，惟其犯罪後始終坦承犯行，故其犯後態度尚稱良好
    ，非全然無悔悟之心，兼衡本次竊盜犯行之嚴重性、所得財
    物之價值、所表現之危險性及對其未來之期待性等情以觀，
    認被告呂宣龍於本件刑之諭知後，應足以收遏止並矯治其犯
    罪行為之效果，且足以體現司法正義，並契合社會感情。況
    改正被告呂宣龍犯行之有效方法，在於提供適當之更生保護
    、就業機會及社會扶助等，並非僅有執行強制工作之保安處
    分一途，而強制工作之保安處分係就被告人身自由之長期且
    嚴格之限制，自應從嚴認定之。是揆諸上揭規定與說明，本
    院認本件就被告予以徒刑處罰，即為已足，檢察官請求宣告
    強制工作乙節，依比例原則，核屬尚無必要。另扣案之鑰匙
    1 把，係被害人吳清潔所有，並非被告二人所有，此業據被
    告二人供承在卷，另被告呂宣龍持以為事實欄一、(一)、(三)至
    (四)犯行所用之自備鑰匙，並未扣案，復無證據證明尚存，爰
    均不宣告沒收。
據上論斷，應依刑事訴訟法第299 條第1 項前段、刑法第320 條
第1 項、第28條、第47條第1 項、第51條第5 款、第41條第1 項
，刑法施行法第1 條之1第1項、第2 項前段，判決如主文。
本案經檢察官姜永浩到庭執行職務。
中    華    民    國   100    年    8     月    30    日
                  刑事第九庭    法  官  王秀慧
以上正本證明與原本無異。
如不服本判決應於收受判決後10日內向本院提出上訴書狀，並應
敘述具體理由。其未敘述上訴理由者，應於上訴期間屆滿後20日
內向本院補提理由書( 均須按他造當事人之人數附繕本) 「切勿
逕送上級法院」。
                                書記官  張懿昀
中    華    民    國   100    年    9     月    2     日
附錄所犯法條：
中華民國刑法第320條
（普通竊盜罪、竊佔罪）
意圖為自己或第三人不法之所有，而竊取他人之動產者，為竊盜
罪，處5年以下有期徒刑、拘役或 5 百元以下罰金。
意圖為自己或第三人不法之利益，而竊佔他人之不動產者，依前
項之規定處斷。
前二項之未遂犯罰之。
附表：
 ┌──┬─────┬────────┬─────┬────────┬───┬────────┬──────────┐
 │編號│ 時間     │地點            │竊取財物  │行為方式        │被害人│論罪            │科刑                │
 ├──┼─────┼────────┼─────┼────────┼───┼────────┼──────────┤
 │ 1  │100年2月7 │桃園縣大溪鎮中正│車號1500-Z│呂宣龍以自備之鑰│陳慶和│刑法第320 條第1 │呂宣龍犯竊盜罪，累犯│
 │    │日凌晨3時 │東路「大溪寶帝社│A 號自用小│匙竊取。        │      │項之竊盜罪。    │，處有期徒刑伍月，如│
 │    │至4時許   │區」前          │客車      │                │      │                │易科罰金以新臺幣壹仟│
 │    │          │                │          │                │      │                │元折算壹日。應執行有│
 │    │          │                │          │                │      │                │期徒刑貳年肆月，如易│
 │    │          │                │          │                │      │                │科罰金，以新臺幣壹仟│
 │    │          │                │          │                │      │                │元折算壹日。        │
 ├──┼─────┼────────┼─────┼────────┼───┼────────┼──────────┤
 │ 2  │100年2月18│桃園縣八德市四維│車號ICI-55│呂宣龍、許家泰見│吳清潔│刑法第320 條第1 │呂宣龍共同犯竊盜罪，│
 │    │日晚間10時│路42巷1號前     │5 號重型機│機車鑰匙未拔，由│      │項之竊盜罪。    │累犯，處有期徒刑伍月│
 │    │許        │                │車        │呂宣龍下手竊取後│      │                │，如易科罰金以新臺幣│
 │    │          │                │          │，由許家泰騎乘該│      │                │壹仟元折算壹日。應執│
 │    │          │                │          │輛機車搭載呂宣龍│      │                │行有期徒刑貳年肆月，│
 │    │          │                │          │離去。          │      │                │如易科罰金，以新臺幣│
 │    │          │                │          │                │      │                │壹仟元折算壹日。    │
 │    │          │                │          │                │      │                │許家泰共同犯竊盜罪，│
 │    │          │                │          │                │      │                │處有期徒刑參月，如易│
 │    │          │                │          │                │      │                │科罰金以新臺幣壹仟元│
 │    │          │                │          │                │      │                │折算壹日。          │
 ├──┼─────┼────────┼─────┼────────┼───┼────────┼──────────┤
 │ 3  │100年2月20│桃園縣大溪鎮民權│車號PK2-49│呂宣龍以自備之鑰│高清山│刑法第320 條第1 │呂宣龍犯竊盜罪，累犯│
 │    │日下午5時 │東路8號前       │6 號重型機│匙竊取。        │      │項之竊盜罪。    │，處有期徒刑伍月，如│
 │    │30分許    │                │車        │                │      │                │易科罰金以新臺幣壹仟│
 │    │          │                │          │                │      │                │元折算壹日。應執行有│
 │    │          │                │          │                │      │                │期徒刑貳年肆月，如易│
 │    │          │                │          │                │      │                │科罰金，以新臺幣壹仟│
 │    │          │                │          │                │      │                │元折算壹日。        │
 ├──┼─────┼────────┼─────┼────────┼───┼────────┼──────────┤
 │ 4  │100年2月22│桃園縣大溪鎮瑞興│車號SFN-62│呂宣龍以自備之鑰│林姝鳳│刑法第320 條第1 │呂宣龍犯竊盜罪，累犯│
 │    │日晚間11時│里瑞興國宅6號前 │8 號輕型機│匙竊取。        │      │項之竊盜罪。    │，處有期徒刑伍月，如│
 │    │30分許    │                │車        │                │      │                │易科罰金以新臺幣壹仟│
 │    │          │                │          │                │      │                │元折算壹日。應執行有│
 │    │          │                │          │                │      │                │期徒刑貳年肆月，如易│
 │    │          │                │          │                │      │                │科罰金，以新臺幣壹仟│
 │    │          │                │          │                │      │                │元折算壹日。        │
 ├──┼─────┼────────┼─────┼────────┼───┼────────┼──────────┤
 │ 5  │100年6月9 │桃園縣八德市介壽│前址住宅大│呂宣龍進入前址房│林冠宇│刑法第320 條第1 │呂宣龍犯竊盜罪，累犯│
 │    │日下午6時 │路2段1193巷1弄14│門鑰匙1支 │間內竊取。      │      │項之竊盜罪。    │，處有期徒刑伍月，如│
 │    │許        │號              │          │                │      │                │易科罰金以新臺幣壹仟│
 │    │          │                │          │                │      │                │元折算壹日。應執行有│
 │    │          │                │          │                │      │                │期徒刑貳年肆月，如易│
 │    │          │                │          │                │      │                │科罰金，以新臺幣壹仟│
 │    │          │                │          │                │      │                │元折算壹日。        │
 ├──┼─────┼────────┼─────┼────────┼───┼────────┼──────────┤
 │ 6  │100年6月12│同上            │筆記型電腦│呂宣龍持編號5時 │同上  │刑法第320 條第1 │呂宣龍犯竊盜罪，累犯│
 │    │日上午11時│                │1台、項鍊1│、地所竊得之鑰匙│      │項之竊盜罪。    │，處有期徒刑伍月，如│
 │    │許        │                │條、戒指1 │進入該住宅內竊取│      │                │易科罰金以新臺幣壹仟│
 │    │          │                │枚        │。              │      │                │元折算壹日。應執行有│
 │    │          │                │          │                │      │                │期徒刑貳年肆月，如易│
 │    │          │                │          │                │      │                │科罰金，以新臺幣壹仟│
 │    │          │                │          │                │      │                │元折算壹日。        │
 ├──┼─────┼────────┼─────┼────────┼───┼────────┼──────────┤
 │ 7  │100年6月13│同上            │筆記型電腦│呂宣龍持編號5時 │同上  │刑法第320 條第1 │呂宣龍犯竊盜罪，累犯│
 │    │日下午1時 │                │充電器1個 │、地所竊得之鑰匙│      │項之竊盜罪。    │，處有期徒刑伍月，如│
 │    │45分許    │                │、手錶2支 │進入該住宅內竊取│      │                │易科罰金以新臺幣壹仟│
 │    │          │                │、零錢59元│。              │      │                │元折算壹日。應執行有│
 │    │          │                │          │                │      │                │期徒刑貳年肆月，如易│
 │    │          │                │          │                │      │                │科罰金，以新臺幣壹仟│
 │    │          │                │          │                │      │                │元折算壹日。        │
 └──┴─────┴────────┴─────┴────────┴───┴────────┴──────────┘